臺灣新竹地方法院刑事判決
110年度易字第411號
公  訴  人  臺灣新竹地方檢察署檢察官
被      告  邱緒晟



上列被告因竊盜案件，經檢察官提起公訴（110年度偵字第2255
號），被告於本院準備程序中，就被訴事實為有罪之陳述，本院
裁定進行簡式審判程序，判決如下：
    主  文
邱緒晟犯竊盜罪，累犯，處有期徒刑參月，如易科罰金，以新臺
幣壹仟元折算壹日。
未扣案之犯罪所得即鐵板貳片，均沒收之，於全部或一部不能沒
收或不宜執行沒收時，均追徵其價額。
    事  實
一、邱緖晟意圖為自己不法之所有，基於竊盜之犯意，於民國10
    9年12月1日10時許，拜託不知情之友人葉增林（另由臺灣新
    竹地方檢察署【下稱新竹地檢署】檢察官為不起訴處分）騎
    乘車牌號碼000-000號機車，搭載邱緖晟至新竹縣○○鎮○○里0
    鄰00○0號臨（下稱上開地點）後，邱緖晟即自行向「竹雅吊
    車工程行」聯繫欲租用自用大貨車，嗣不知情之「竹雅吊車
    工程行」員工林瞬輝接獲公司指派後，駕駛車牌號碼000-00
    號自用大貨車前往上開地點，邱緖晟向司機林瞬輝佯稱：「
    其所有之鐵板2片（魏志明所有借予李五常鋪設於上開地點
    前方產業道路便橋上，價值約新臺幣10萬元），要載至回收
    場變賣」等語，司機林瞬輝不疑有他，遂於上開地點前之產
    業道路便橋上吊起上開鐵板2片載運至彭雨涵(所涉贓物罪嫌
    部分，另由新竹地檢署檢察官為不起訴處分)所經營之「輯
    銓回收場」變賣，上開鐵板變賣價金新臺幣（下同）1萬200
    0元，邱緖晟交付司機林瞬輝3000元自用大貨車租金後，其
    餘犯罪所得，供己花用殆盡。
二、案經魏志明訴由新竹縣政府警察局新埔分局報告臺灣新竹地
    方檢察署檢察官偵查起訴。　　
    理  由
一、上揭犯罪事實，業據被告邱緒晟於警詢、偵查、本院準備程
    序及簡式審判程序中均坦認不諱（見110年度偵字第2255號
    卷【下稱偵卷】第5至8頁、第101至102頁，本院110年度易
    字第411號卷【下稱本院卷】第35至38頁、第39至44頁），
    核與證人葉增林、彭雨涵、林瞬輝、李五常、證人即告訴人
    魏志明分別於警詢、偵查中之證述大致相符（見偵卷第11至
    13頁、第16至18頁、第21至22頁、第23至24-1頁、第25至27
    頁、第93頁、第95頁、第101至102頁），並有現場及路口監
    視器翻拍照片8張、車牌號碼000-00號自用大貨車車輛詳細
    資料報表1紙、竹雅吊車工程行工作簽認單1紙（見偵卷第32
    頁、第35至38頁、第39頁）等件附卷可佐，足認被告之任意
    性自白與事實相符。從而，本案事證明確，被告上開犯行，
    堪以認定，應依法論科。
二、論罪科刑：
（一）核被告邱緒晟所為，係犯刑法第320條第1項之竊盜罪。　
（二）被告邱緒晟⑴前因施用毒品案件，經本院以107年度竹簡字
      第832號判決處有期徒刑3月確定；⑵因施用毒品案件，經
      本院以107年度竹簡字第1170號判決處有期徒刑2月確定。
      上開案件嗣經本院以108年度聲字第561號裁定應執行有期
      徒刑3月確定，並於108年8月15日易科罰金執行完畢等情
      ，有臺灣高等法院被告前案紀錄表1份附卷足佐，是被告
      邱緒晟於有期徒刑執行完畢後之5年以內，故意再犯本案
      有期徒刑以上之罪，為累犯，茲參酌司法院大法官釋字77
      5號解釋意旨，衡以被告邱緒晟先前執行者即均係施用第
      二級毒品案件，與本案之罪質有異，倘因此加重最低本刑
      恐致生行為人所受的刑罰超過其所應負擔罪責的情形，是
      不依前揭規定加重其刑。
（三）爰審酌被告正值青壯，身強體健，不知勉力謀事，依循正
      途以獲取一己所需財物，而為竊盜犯行，堪認其自我檢束
      能力之低弱，顯不尊重他人之財產權，又迄今未能賠償告
      訴人全部損失，所為實屬不該，惟念其犯後坦承犯行，態
      度尚可，兼衡被告之智識程度為國中肄業，未婚沒有子女
      ，入監執行前與母親同住，經濟狀況為小康，暨告訴人人
      受損財物之價值，及被告之犯罪動機、目的、手段、記等
      一切情狀，量處如主文所示之刑，並諭知易科罰金之折算
      標準，以資懲儆。 　　　　　　
三、沒收：
    按犯罪所得，屬於犯罪行為人者，沒收之。但有特別規定者
    ，依其規定；前二項之沒收，於全部或一部不能沒收或不宜
    執行沒收時，追徵其價額，刑法第38條之1第1項、第3項分
    別定有明文。查被告行竊之犯罪所得即鐵板2片，均未據扣
    案，爰均依刑法第38條之1第1項、第3項之規定，均予宣告
    沒收，並於全部或一部不能沒收或不宜執行沒收時，均追徵
    其價額。
據上論斷，應依刑事訴訟法第273條之1第1項、第299條第1項前
段，判決如主文。
本案經檢察官許大偉提起公訴，檢察官黃瑞盛到庭執行職務。　
中　　華　　民　　國　　110 　年　　8 　　月　　6 　　日
                  刑事第六庭      法　官      王榮賓
以上正本證明與原本無異。
如不服本判決應於收受送達後20日內向本院提出上訴書狀，並應
敘述具體理由；其未敘述上訴理由者，應於上訴期間屆滿後20日
內向本院補提理由書（均須按他造當事人之人數附繕本）「切勿
逕送上級法院」。告訴人或被害人如對於本判決不服者，應具備
理由請求檢察官上訴，其上訴期間之計算係以檢察官收受判決正
本之日期為準。
中　　華　　民　　國　　110 　年　　8 　　月　　6 　　日
                                  書記官      蘇鈺婷
附錄本案論罪科刑法條：
刑法第320條第1項
意圖為自己或第三人不法之所有，而竊取他人之動產者，為竊盜
罪，處5年以下有期徒刑、拘役或50萬元以下罰金。